臺灣桃園地方法院刑事判決　　　　　　　100年度訴字第726號
公　訴　人　臺灣桃園地方法院檢察署檢察官
被　　　告　丁元辰
指定辯護人　本院公設辯護人陳瑞明
上列被告因毒品危害防制條例案件，經檢察官提起公訴（100 年
度偵字第11623 號），本院判決如下：
    主  文
丁元辰販賣第二級毒品，處有期徒刑柒年肆月，未扣案如附表一
所示之物沒收，如全部或一部不能沒收時，追徵其價額；未扣案
之販賣第二級毒品所得新臺幣貳仟伍佰元沒收，如全部或一部不
能沒收時，以其財產抵償之。又販賣第二級毒品，處有期徒刑柒
年參月，未扣案如附表一所示之物沒收，如全部或一部不能沒收
時，追徵其價額；未扣案之販賣第二級毒品所得新臺幣貳仟元沒
收，如全部或一部不能沒收時，以其財產抵償之。又販賣第二級
毒品，處有期徒刑柒年肆月，未扣案如附表一所示之物沒收，如
全部或一部不能沒收時，追徵其價額；未扣案之販賣第二級毒品
所得新臺幣貳仟伍佰元沒收，如全部或一部不能沒收時，以其財
產抵償之。又販賣第二級毒品，處有期徒刑柒年貳月，未扣案如
附表一所示之物沒收，如全部或一部不能沒收時，追徵其價額；
未扣案之販賣第二級毒品所得新臺幣壹仟伍佰元沒收，如全部或
一部不能沒收時，以其財產抵償之。應執行有期徒刑壹拾肆年，
未扣案如附表一所示之物沒收，如全部或一部不能沒收時，追徵
其價額；未扣案之販賣第二級毒品所得新臺幣捌仟伍佰元沒收，
如全部或一部不能沒收時，以其財產抵償之。
    事  實
一、丁元辰明知甲基安非他命係毒品危害防制條例列管之第二級
    毒品，依法不得販賣、持有，竟分別為下列犯行：
 (一) 丁元辰基於販賣甲基安非他命營利之犯意，以其所有門號
      0000000000號行動電話，作為販賣毒品之聯絡工具，嗣於
      98年8 月10日凌晨1 時34分許，由王源樟以林家樺所使用
      之門號0000000000號行動電話，撥打丁元辰所有之門號00
      00000000號行動電話，再由林家樺向丁元辰表示欲購買甲
      基安非他命，並約定桃園縣桃園市○○○ 街24號林家樺之
      住處為交易地點，丁元辰旋於98年8 月10日凌晨2 時許，
      前往該處，將1 公克之甲基安非他命1 包販賣予林家樺，
      並向林家樺收取新臺幣（下同）2,500 元之價金。
 (二) 丁元辰基於販賣甲基安非他命營利之犯意，以其所有門號
      0000000000號行動電話，作為販賣毒品之聯絡工具，嗣於
      98年8 月12日上午7 時8 分、下午1 時35分許，由林家樺
      以其所使用之門號0000000000號行動電話，撥打丁元辰所
      有之門號0000000000號行動電話，表示欲購買價值2,000
      元之甲基安非他命，並約定桃園縣八德市丁元辰之租屋處
      為交易地點，林家樺旋指示真實姓名年籍不詳綽號「小雅
      」之成年女子，前往該址，由丁元辰將重量1 公克之甲基
      安非他命1 包交付「小雅」，並向「小雅」收取林家樺委
      託轉交之2,000 元之價金，而將上開甲基安非他命販賣予
      林家樺。
 (三) 丁元辰基於販賣甲基安非他命營利之犯意，以其所有門號
      0000000000號行動電話，作為販賣毒品之聯絡工具，嗣於
      98年8 月13日晚上7 時51分許，由林家樺以其所使用之門
      號0000000000號行動電話，撥打丁元辰所有之門號000000
      0000號行動電話，表示欲購買重量1 公克之甲基安非他命
      ，並約定桃園縣八德市丁元辰之租屋處為交易地點，林家
      樺旋於98年8 月13日晚上9 時4 分許，前往該處，由丁元
      辰將重量1 公克之甲基安非他命1 包販賣予林家樺，並向
      林家樺收取2,500 元之價金。
 (四) 丁元辰基於販賣甲基安非他命營利之犯意，以其所有門號
      0000000000號行動電話，作為販賣毒品之聯絡工具，嗣於
      98年8 月17日晚上9 時31分許，由林家樺以其所使用之門
      號0000000000號行動電話，撥打丁元辰所有之門號000000
      0000號行動電話，表示欲購買甲基安非他命並請丁元辰回
      電，於同日晚間10時19分許，丁元辰以其所有之門號0000
      000000號行動電話撥打林家樺所使用之門號0000000000號
      行動電話，約定桃園縣桃園市○○○ 街24號林家樺之住處
      為交易地點，丁元辰旋於98年8 月17日晚上11時52分許，
      前往該處，將重量0. 5公克之甲基安非他命1 包販賣予林
      家樺，並向林家樺收取1,500 元之價金。
二、案經臺灣桃園地方法院檢察署檢察官自動簽分後偵查起訴。
    理  由
一、本件認定事實所引用卷內所有卷證資料（包含人證與文書證
    據、物證等證據）之證據能力，被告於本院準備程序、審理
    時均不爭執（見本院訴字卷第14、15、33至38頁），且無證
    據證明係公務員違背法定程序所取得；又卷內各項文書證據
    ，並無刑事訴訟法第159 條之4 第1 款、第2 款顯有不可信
    而不得作為證據之情形，故本院均認有證據能力。
二、訊據被告丁元辰固坦承於前揭時、地，曾將甲基安非他命交
    付林家話之事實，惟矢口否認有何販賣第二級毒品之犯意，
    辯稱：伊與林家樺係互調甲基安非他命施用，伊僅有轉讓甲
    基安非他命，並未販賣云云。經查：
 (一) 被告於犯罪事實一（一）之時、地，販賣甲基安非他命予
      林家樺乙節，業據證人林家樺於警詢及檢察官偵查中證稱
      ：王源章於98年8 月10日凌晨1 時34分許，以伊所使用之
      門號00 00000000 號行動電話，撥打丁元辰所使用之門號
      00000000 00 號行動電話，再由伊向丁元辰表示欲購買甲
      基安非他命，丁元辰旋前往桃園縣桃園市○○○ 街24號伊
      之住處，將1 公克之甲基安非他命販賣予伊，代價為2,50
      0 元等語（見他卷一第15、117 頁）；證人王源章亦於檢
      察官偵查中證稱：當日林家樺確曾向丁元辰購買甲基安非
      他命，過程係由林家樺與丁元辰接觸（見他卷二第125 頁
      ）；且被告於本院準備程序中亦自承：伊確有於犯罪事實
      一（一）之時、地，與王源章、林家樺電話聯絡，並親自
      前往林家樺住處，將重量1 克、價值2,500 元之甲基安非
      他命交付林家樺等語（見本院訴字卷第13頁反面、35頁正
      反面）。且依卷附被告所使用號碼0000000000號行動電話
      雙向通聯紀錄，確於98年8 月10日凌晨1 時34分、2 時12
      分、2 時21分許，與證人林家樺所使用0000000000號行動
      電話有通聯情形，有卷附通聯記錄、監聽譯文、通訊監察
      書影本、通訊光碟6 片（見偵卷第14頁）。
 (二) 被告於犯罪事實一（二）之時、地，販賣甲基安非他命予
      林家樺乙節，業據證人林家樺於檢察官偵查及本院審理中
      證稱：伊於98年8 月12日上午7 時8 分、下午1 時35分許
      ，以其所使用之門號0000000000號行動電話，撥打丁元辰
      所使用之門號0000000000號行動電話，表示欲購買甲基安
      非他命，再交付2,000 元予「小雅」，請其於當日下午前
      往丁元辰住處代為購買甲基安非他命，當日「小雅」有將
      甲基安非他命買回來等語（見他卷一第226 頁、本院卷第
      30頁反面）；且被告於本院準備程序中亦自承：林家樺確
      有於犯罪事實一（二）之時、地，與伊電話聯絡，要伊請
      甲基安非他命，「小雅」之後也有前往伊住處，詢問伊有
      無甲基安非他命等語（見本院訴字卷第13頁反面、35頁反
      面）。且依卷附被告所使用號碼0000000000號行動電話雙
      向通聯紀錄，確於98年8 月12日上午7 時8 分、下午1 時
      35分、2 時51分、2 時54分許，與證人林家樺所使用0000
      000000號行動電話有通聯情形，有卷附通聯記錄、監聽譯
      文、通訊監察書影本1 份及通訊監察光碟6 片可稽（見偵
      卷第14頁）。
 (三) 被告於犯罪事實一（三）之時、地，販賣甲基安非他命予
      林家樺乙節，業據證人林家樺於警詢及檢察官偵查及本院
      審理中證稱：伊於98年8 月13日晚上7 時51分許，以其所
      使用之門號0000000000號行動電話，撥打丁元辰所使用之
      門號0000000000號行動電話，表示欲購買1 公克之甲基安
      非他命，旋前往丁元辰住處前，由丁元辰將1 公克之甲基
      安非他命販賣予伊，伊再將2,500 元交付丁元辰等語（見
      他卷一第16、116 頁）；且被告於本院準備程序中亦自承
      ：林家樺確有於犯罪事實一（三）之時、地，與伊電話聯
      絡，要調1 公克之甲基安非他命，當日伊有將甲基安非他
      命交付林家樺等語（見本院訴字卷第14頁）。且依卷附被
      告所使用號碼0000000000號行動電話雙向通聯紀錄，確於
      98年8 月13日晚上7 時51分、8 時57分、9 時4 分許，與
      證人林家樺所使用0000000000號行動電話有通聯情形，有
      卷附通聯記錄及監聽譯文可稽（見偵卷第14頁反面）。
 (四) 被告於犯罪事實一（四）之時、地，販賣甲基安非他命予
      林家樺乙節，業據證人林家樺於警詢及檢察官偵查及本院
      審理中證稱：伊於98年8 月17日晚上10時19分許，以其所
      使用之門號0000000000號行動電話，撥打丁元辰所使用之
      門號0000000000號行動電話，表示欲購買甲基安非他命，
      丁元辰旋前往林家樺住處，由丁元辰將0.5 公克之甲基安
      非他命販賣予伊，伊再將1,500 元交付丁元辰等語（見他
      卷一第16、116 頁）；且被告於本院準備程序中亦自承：
      林家樺確有於犯罪事實一（四）之時、地，與伊電話聯絡
      ，要甲基安非他命，當日伊有將甲基安非他命交付林家樺
      等語（見本院訴字卷第14頁）。且依卷附被告所使用號碼
      0000000000號行動電話雙向通聯紀錄，確於98年8 月17日
      晚上9 時31分、22時19分、22時52分許，與證人林家樺所
      使用0000000000號行動電話有通聯情形，有卷附通聯記錄
      、監聽譯文、通訊監察書影本1 份及通訊監察光碟6 片可
      稽（見偵卷第14頁反面）。
 (五) 觀諸證人林家樺就犯罪事實一（一）至（四）雙方如何聯
      繫、見面，交付價金及取得毒品等重要事項，陳述十分具
      體明確，且上開證述情節，均與卷附上開行動電話雙向通
      聯紀錄及監聽譯文相符，衡酌證人林家樺與被告間素無仇
      恨怨隙，且其於檢察官偵查中之證述，經具結以擔保其證
      詞之真實性及憑信性，應無甘冒偽證刑責而誣陷被告之理
      。況證人因購買上開甲基安非他命，尚有使自己受刑事訴
      追之虞，更顯無刻意誣陷被告入罪之必要。證人林家樺上
      開證述，應可採信。
 (六) 被告雖以前詞置辯，惟查，被告於犯罪事實一（一）、（
      三）、（四），均曾前往交付甲基安非他命予林家樺之事
      實，業據被告於本院準備程序中供述明確（見本院訴字卷
      第13頁反面至14頁），被告上開陳述，就其將其所有之甲
      基安非他命交付予林家樺之情節及過程，相當具體明確，
      且與證人林家樺上開證述及通訊監察譯文相符；況被告上
      開所供，均為不利於己之供述，若非確屬事實，殊難想像
      被告有率爾陷己於罪並虛偽捏造本件事實之可能，堪認被
      告於犯罪事實一（一）、（三）、（四），確有前往交付
      甲基安非他命予林家樺。至證人林家樺於本院審理時雖曾
      證稱：犯罪事實一（一）係王源樟向丁元辰要甲基安非他
      命，並非購買；犯罪事實一（三）丁元辰並未交付甲基安
      非他命予伊；犯罪事實一（四）丁元辰雖交付甲基安非他
      命予伊，惟係免費請伊施用云云（見本院訴字卷第30頁、
      31頁反面、32頁），惟其於警詢及偵查中已明確指稱於犯
      罪事實一（一）至（四）之時、地，其向被告辰購買甲基
      安非他命，均未曾提及轉讓甲基安非他命之事，且其於本
      院審理中上開所證，顯與被告所辯犯罪事實一（一）係伊
      請林家樺施用甲基安非他命；犯罪事實一（三）伊有拿甲
      基安非他命給林家樺施用；犯罪事實一（四）伊未請林家
      樺施用甲基安非他命云云（見本院訴字卷第35、14、36頁
      反面）情節不符，又衡情證人林家樺與被告同在法庭內，
      雖經隔離訊問，其心理上仍受極大壓力，足認證人林家樺
      所稱被告無償轉讓甲基安非他命或未交付甲基安非他命乙
      節，顯係迴護被告之詞，不足為有利被告之認定。被告上
      開所辯，顯與事實不符，不足採信。
 (七) 按非法販賣甲基安非他命係政府嚴予查緝之違法行為，非
      可公然為之，且不論是以何形式包裝之甲基安非他命，均
      可任意分裝或增減其分量，而每次買賣之價量，亦隨雙方
      關係之深淺、當時之資力、需求程度及對行情之認知等因
      素，機動的調整，因之販賣之利得，除經坦承犯行，或價
      量均達到明確外，委難查得實情，職是之故，縱未確切查
      得販賣賺取之實際差價，但除別有事證，足認係按同一價
      格轉讓，確未牟利外，尚難執此認非法販賣之事證有所不
      足，致知過坦承者難辭重典，飾詞否認者反得逞僥倖，而
      失情理之平；且甲基安非他命價格非低，取得不易，凡為
      販賣之不法勾當者，苟無利可圖，應無甘冒被查緝法辦重
      刑之危險，平白無端義務為該買賣之工作，是其有從中賺
      取買賣差價牟利之意圖，應屬合理之認定；本件被告與證
      人林家樺非親故至交，是苟無利得，本即不致甘冒重刑之
      風險，與其相約交付毒品之理？再參以被告係以買主電話
      聯絡相約，再以一手交錢一手交貨之方式交易，核與一般
      買賣毒品之交易方式無異，足認被告確有販賣甲基安非他
      命營利之意圖。
 (八) 綜上，被告空言否認，不足採信。本件事證明確，被告上
      開4 次販賣販賣甲基安非他命之犯行，洵堪認定。
三、論罪科刑：
 (一) 按行為後法律有變更者，適用行為時之法律。但行為後之
      法律有利於行為人者，適用最有利於行為人之法律，刑法
      第二條第一項定有明文。又比較時應就罪刑有關之共犯、
      未遂犯、想像競合犯、牽連犯、連續犯、結合犯，以及累
      犯加重、自首減輕暨其他法定加減（如身分加減）與加減
      例等一切規定，綜其全部罪刑之結果而為比較（詳最高法
      院95年第8 次刑事庭會議一、（四）之決議要旨參照）。
 (二) 被告就犯罪事實一（一）至（四）所示行為後，98年5 月
      20日經總統華總一義字第09800125141 號令修正公布之毒
      品危害防制條例第4 條，業自公布後6 個月（即98年11月
      20日）施行（最高法院99年度台上字第3968號判決意旨參
      照），就該條販賣第二級毒品罪之法定刑部分，已由修正
      前得併科700 萬元以下罰金，修正為得併科1,000 萬元以
      下罰金，經比較修正前後關於罰金刑之規定，修正後之規
      定並未較有利於被告，自應依刑法第2 條第1 項前段規定
      ，適用行為時即修正前毒品危害防制條例之規定。
 (三) 按甲基安非他命分別係毒品危害防制條例第2 條第2 項第
      2 款所規定之第二級毒品，核被告所為，均係犯修正前毒
      品危害防制條例第4 條第2 項之販賣第二級毒品罪。被告
      販賣上開毒品前，持有該毒品之低度行為，應為販賣之高
      度行為所吸收，不另論罪。被告所犯上開4 次販賣第二級
      毒品甲基安非他命罪，犯意各別，行為互殊，應分論併罰
      。爰審酌被告應知毒品對於身心健康有莫大之戕害，竟漠
      視毒品之危害性，而為本案販賣毒品犯行，危害國民身心
      健康及社會風氣，惟犯後坦承犯行，尚有悔意，兼衡其犯
      罪之動機、目的、手段、販賣毒品之數量、所圖得之利益
      、素行、智識程度、犯罪所生之危害等一切情狀，分別量
      處如主文所示之刑，併定其應執行之刑。
四、沒收部分：
 (一) 如附表一所示之行動電話含SIM 卡，為被告所有，供聯絡
      本件4 次販賣第二級毒品所用之物，雖未扣案，仍應依毒
      品危害防制條例第19條第1 項前段之規定宣告沒收，併諭
      知如全部或一部不能沒收時，追徵其價額。
 (二) 被告4 次販賣甲基安非他命犯罪所得之財物2,500 元、2,
      000 元、2,500 元、1,500 元，共計8,500 元，雖未扣案
      ，仍應依毒品危害防制條例第19條第1 項之規定諭知沒收
      ，如全部或一部不能沒收時，以其財產抵償之。
據上論斷，應依刑事訴訟法第299 條第1 項前段，修正前毒品危
害防制條例第4 條第2 項、毒品危害防制條例第19條第1 項，刑
法第2 條第1 項前段、第11條、第51條第5 款，判決如主文。
本案經檢察官吳靜怡到庭執行職務。
中    華    民    國   100    年    12    月    29    日
                  刑事第一庭  審判長法  官  謝順輝
                                    法  官  許曉微
                                    法  官  林虹翔
以上正本證明與原本無異。
如不服本判決應於收受判決後10日內向本院提出上訴書狀，並應
敘述具體理由。其未敘述上訴理由者，應於上訴期間屆滿後20日
內向本院補提理由書(均須按他造當事人之人數附繕本)「切勿逕
送上級法院」。
                                    書記官  劉宗源
中    華    民    國  100     年    12    月    29    日
附表一
┌──┬────────────┬────────────┐
│編號│  物   品   名    稱    │   備          註       │
├──┼────────────┼────────────┤
│ 1  │Motorola行動電話1 支（含│被告所有供本件販賣第二級│
│    │門號0000000000號SIM 卡1 │毒品所用。              │
│    │張）                    │                        │
└──┴────────────┴────────────┘
附錄所犯法條：
毒品危害防制條例第4條
製造、運輸、販賣第一級毒品者，處死刑或無期徒刑；處無期徒
刑者，得併科新臺幣2 千萬元以下罰金。
製造、運輸、販賣第二級毒品者，處無期徒刑或7 年以上有期徒
刑，得併科新臺幣1 千萬元以下罰金。
製造、運輸、販賣第三級毒品者，處5 年以上有期徒刑，得併科
新臺幣7 百萬元以下罰金。
製造、運輸、販賣第四級毒品者，處3 年以上10年以下有期徒刑
，得併科新臺幣3 百萬元以下罰金。
製造、運輸、販賣專供製造或施用毒品之器具者，處1 年以上7
年以下有期徒刑，得併科新臺幣1 百萬元以下罰金。
前五項之未遂犯罰之。